【裁判字號】    98,財管,44
【裁判日期】    980930
【裁判案由】    選任遺產管理人
【裁判全文】
臺灣臺北地方法院民事裁定              98年度財管字第44號
聲  請  人  乙○○
代  理  人  賴伊信律師
上列聲請人聲請選任被繼承人甲○○遺產管理人事件，本院裁定
如下：
    主  文
選任賴伊信律師為被繼承人甲○○（男，明治16年10月30日生，
最後籍設：台北州文山郡深坑庄內湖字木柵百十一番地，於昭和
15年9月21日死亡）之遺產管理人。
准對被繼承人甲○○之繼承人為承認繼承之公示催告。被繼承人
甲○○之大陸地區以外之繼承人，應自前項公示催告最後登載新
聞紙之日起，壹年內承認繼承。
前項期限屆滿，無繼承人承認繼承時，被繼承人之遺產，於清償
債權，並交付遺贈物後，如有剩餘即歸屬國庫。
賴伊信律師應於收受本裁定之日起貳拾日內將本裁定登載公報、
新聞紙或其他相類之傳播工具，並將登載證據檢送本院，逾期視
為撤回公示催告之聲請。
聲請費用新台幣壹仟元由被繼承人甲○○之遺產負擔。
    理  由
一、按繼承開始時，繼承人有無不明，而無親屬會議或親屬會議
    未於一個月內選定遺產管理人者，利害關係人得聲請法院選
    任遺產管理人，並由法院依公示催告程序，定六個月以上之
    期限，公告繼承人，命其於期限內承認繼承，民法第1177條
    、第1178條分別定有明文。
二、聲請意旨略以：聲請人與被繼承人甲○○為坐落台北市○○
    區○○段一小段477地號土地（下稱系爭土地）之共有人，
    被繼承人甲○○死亡後，無繼承人出面處理遺產，致系爭土
    地閒置已久，無法為有效之利用，為此請求指定被繼承人甲
    ○○之遺產管理人等語。
三、聲請人主張之事實，業據提出除戶戶籍謄本、土地登記謄本
    、地籍圖謄本等件為證，堪信為真。查被繼承人甲○○死亡
    迄今，其繼承人有無不明，且無親屬會議或親屬會議未於一
    個月內選任遺產管理人，聲請人為處理共有土地，聲請本院
    選任遺產管理人並為承認繼承之公告，於法並無不合。本院
    審酌聲請人代理人賴伊信律師，就本件事實及始末知之甚詳
    ，經徵得其同意，有電話紀錄附卷可稽，選任賴伊信律師為
    被繼承人甲○○之遺產管理人。
四、次按公示催告之公告，應黏貼於法院之公告處，並登載於公
    報、新聞紙或其他相類之傳播工具。前項登載公報、新聞紙
    或其他相類之傳播工具之日期或期間由法院定之。聲請人未
    依前項規定登載者，視為撤回公示催告之聲請，民法第1179
    條第1項第3款、民事訴訟法第542條定有明文。本院既准對
    於被繼承人甲○○之繼承人為承認繼承之公示催告，爰依上
    開規定，裁定如主文。
中    華    民    國    98    年    9     月    30     日
                  家事法庭法  官  吳素勤
以上正本係照原本作成。
如對本裁定抗告，須於裁定送達後10日之不變期間內，向本院提
出抗告狀，並繳納抗告費新臺幣1,000元。
中    華    民    國    98    年    9     月    30     日
                          書記官  郭麗琴


司法院資訊處製作；財團法人民間司法改革基金會備份。
